nb: Kildetype for stapelfiber: Dyr; Blanding; Mineral; Plante; Syntetisk; Annet
vi: Loại nguồn sợi chính: Động vật; Hỗn hợp; Khoáng chất; Thực vật; Tổng hợp; Khác
sv: Typ av stapelfiberkälla: Djur; Blandning; Mineral; Växt; Syntetisk; Övrigt
el: Τύπος προέλευσης ασυνεχούς ίνας: Ζωικό; Μείγμα; Ορυκτό; Φυτικό; Συνθετικό; Άλλο
sk-SK: Typ zdroja strižnej vlákniny: Živočíšne; Zmes; Minerálne; Rastlinné; Syntetické; Iné
da: Kildetype for stapelfiber: Dyr; Blanding; Mineral; Plante; Syntetisk; Andet
pl: Rodzaj źródła włókna odcinkowego: Zwierzęce; Mieszanka; Mineralne; Roślinne; Syntetyczne; Inne
zh-CN: 短纤维来源类型: 动物纤维; 混纺; 矿物纤维; 植物纤维; 合成纤维; 其他
ko: 스테이플 섬유 원산 유형: 동물성; 혼방; 광물성; 식물성; 합성; 기타
ro-RO: Tip de sursă a fibrei discontinue: Animal; Amestec; Mineral; Plantă; Sintetic; Altele
tr: Elyaf kaynağı türü: Hayvansal; Karışım; Mineral; Bitkisel; Sentetik; Diğer
en: Staple fiber source type: Animal; Blend; Mineral; Plant; Synthetic; Other
hu: Terjedelmesített szál forrástípusa: Állati; Keverék; Ásványi; Növényi; Szintetikus; Egyéb
hr-HR: Vrsta izvora rezanih vlakana: Životinjsko; Mješavina; Mineralno; Biljno; Sintetičko; Ostalo
pt-BR: Fibra descontínua tipo de origem: Animal; Mistura; Mineral; Vegetal; Sintética; Outro
fr: Type d’origine de la fibre discontinue: Animale; Mélange; Minérale; Végétale; Synthétique; Autre
sl-SI: Vrsta vira rezanih vlaken: Živalski izvor; Mešanica; Mineralni izvor; Rastlinski izvor; Sintetično; Drugo
cs: Typ zdroje střižových vláken: Živočišné; Směs; Minerální; Rostlinné; Syntetické; Jiné
fi: Katkokuidun lähteen tyyppi: Eläin; Sekoite; Mineraali; Kasvi; Synteettinen; Muu
de: Herkunftsart der Stapelfaser: Tierisch; Mischung; Mineralisch; Pflanzlich; Synthetisch; Sonstige
ru: Тип источника комплексной пряжи: Животное; Смесь; Минеральное; Растительное; Синтетическое; Другое
zh-TW: 短纖維來源類型: 動物; 混紡; 礦物; 植物; 合成; 其他
ja: 短繊維の供給源タイプ: 動物; ブレンド; 鉱物; 植物; 合成繊維; その他
nl: Stapelvezel brontype: Dierlijk; Blend; Mineraal; Plantaardig; Synthetisch; Overige
pt-PT: Tipo de origem da fibra descontínua: Animal; Mistura; Mineral; Vegetal; Sintético; Outro
it: Tipo di origine della fibra a fiocco: Animale; Misto; Minerale; Vegetale; Sintetico; Altro
bg-BG: Вид на източника на щапелните влакна: Животински произход; Смес; Минерален произход; Растителен произход; Синтетичен; Друго
es: Tipo de fuente de la fibra discontinua: Animal; Mezcla; Mineral; Vegetal; Sintético; Otro
th: แหล่งใยอาหารหลัก: สัตว์; เส้นใยผสม; แร่; พืช; สังเคราะห์; อื่นๆ
lt-LT: Kuokštinio pluošto kilmės tipas: Gyvūninis; Mišinys; Mineralinis; Augalinis; Sintetinis; Kita